臺灣臺中地方法院刑事判決　　　　 96年度中交簡上字第918號
上　訴　人　甲○○
即　被　告
上列上訴人即被告因公共危險案件，不服本院臺中簡易庭96年度
中交簡字第1927號中華民國96年8月23日第1審判決（聲請簡易判
決處刑書案號：96年度速偵字第3008號），提起上訴，本院管轄
之第2審合議庭判決如下：
    主    文
上訴駁回。
    犯罪事實及理由
一、本案經本院合議庭審理結果，認第一審簡易判決認事用法及
    量刑均無不當，應予維持，並引用第一審簡易判決書記載之
    事實、證據及理由（如附件）。
二、上訴人即被告甲○○ (下稱被告)上訴意旨略以：被告犯罪
    後坦承犯行，足證態度良好，刑罰目在規過、遷善、教化之
    作用，被告既已悔悟，爾後亦不虞再犯，確已達刑罰教化作
    用，因此原審判決認事用法雖無違誤，但量處有期徒刑四月
    ，則顯然過重。又被告為單親家庭，目前社會謀職不易，被
    告每月所賺不多，生活頗多困苦，育有二子，分別為十一歲
    及六歲，託人照顧，亦花費不貲，原審量處有期徒刑四月，
    雖可易科罰金，但金額高達新臺幣十二萬元，依被告能力恐
    無法負擔，並請爰依刑法第五十九條規定減輕其刑，為此提
    起上訴，請改判較輕之刑云云。
三、按關於刑之量定，係實體法上賦予法院得為自由裁量之事項
    ，倘其未有逾越法律所規定之範圍，或濫用其權限，即不得
    任意指摘為違法（參最高法院七十五年臺上字第七○三三號
    判例意旨參照）。且在同一犯罪事實與情節，如別無其他加
    重或減輕之原因，下級審量定之刑，亦無過重或失輕之不當
    情形，則上級審法院對下級審法院之職權行使，原則上應予
    尊重（參最高法院八十五年度臺上字第二四四六號判決）。
四、查，被告所犯之刑法第一百八十五條之三之服用酒類不能安
    全駕駛動力交通工具而駕駛罪，其法定刑為「一年以下有期
    徒刑、拘役或三萬元以下罰金」。且被告前於民國九十五年
    間甫因犯服用酒類不能安全駕駛動力交通工具而駕駛罪，經
    本院判處拘役四十日確定，於九十六年三月一日易科罰金執
    行完畢，有臺灣高等法院被告前案紀錄表一份在卷可稽，原
    審就本件犯罪事實既已審酌刑法第五十七條之各款情形，於
    法定刑度內量處被告有期徒刑四月，並諭知易科罰金之折算
    標準，揆諸前揭說明，自不能率指原審判決有何違法失當之
    處。本院因認被告以原審判刑過重為由提起上訴，請求撤銷
    改判為無理由，應予駁回。
據上論斷，應依刑事訴訟法第四百五十五條之一第一項、第三項
、第三百七十三條、第三百六十八條，判決如主文。
中　　華　　民　　國　　96　　年　　12　　月　　6 　　日
                  刑事第十庭    審判長法　官　賴妙雲
                                      法　官  黃炫中
                                    　法　官　江奇峰
以上正本證明與原本無異。
不得上訴。
　　　　　　　　　　　　　　　　　　  書記官  江慧貞
中　　華　　民　　國　　96　　年　　12　　月　　6 　　日
